【裁判字號】    95,交上易,120
【裁判日期】    950322
【裁判案由】    過失傷害
【裁判全文】
臺灣高等法院臺南分院刑事判決
上  訴  人
即  被  告  甲○○
上列上訴人即被告因過失傷害案件，不服臺灣臺南地方法院94年
度交易字第126號中華民國95年1月12日第一審判決（起訴案號：
臺灣臺南地方法院檢察署94年度偵字第11930號），提起上訴，
本院判決如下：
    主      文
上訴駁回。
    事      實
一、甲○○考領有小型車普通駕駛執照，其於民國 (下同）九十
    四年三月十八日七時五十分許，駕駛牌照號碼ZO－7001號自
    用小客車，沿 台南縣安定鄉鄉○○村，由北向南行
    駛，途經南133鄉道與南134鄉道有二時相號誌之交岔路口欲
    左轉時，理應注意轉彎車應讓直行車先行，且依當時情形天
    候晴、日間自然光線、柏油路面乾燥、無缺陷、視距良好，
    並無不能注意之情事，詎其竟疏於注意道路車行狀況，而貿
    然左轉，適有乙○○駕駛牌照號碼NND－810號重型機車，沿
    南133鄉道，由南向北行駛至上開 交岔路口綠燈直行時，亦
    疏未注意車前狀況，以致為甲○○所駕駛之ZO－7001號自用
    小客車左保險桿撞及倒地，受有右手橈骨骨折之傷害。
二、案經乙○○訴由台南縣警察局善化分局報請臺灣臺南地方法
    院檢察署檢察官偵查起訴。
    理      由
一、本件係經上訴人即被告甲○○於原審及本院審理中當庭表示
    認罪，而經原審及本院上訴審裁定以簡式審判程序加以審理
    ，則依據刑事訴訟法第273條之2、第159條第2項之規定，不
    適用傳聞法則有關限制證據能力之相關規定，合先敘明。
二、上揭犯罪事實，業據被告甲○○於警詢及偵查、原審及本院
    審理中坦承不諱，核與告訴人乙○○指訴之情節相符，並有
    道路交通事故調查報告表（一）、（二）、道路交通事故現
    場圖、告訴人乙○○受傷之診斷證明書各一份、及警察蒐證
    之照片九張附卷可稽。按汽（機）車行駛時，駕駛人應注意
    車前狀況，並隨時採取必要之安全措施；汽車行駛至交岔路
    口，轉彎車應讓直行車先行，道路交通安全規則第94條第3
    項、第102條第6款分別定有明文。被告甲○○及告訴人自應
    注意遵守上開規定，且依當時情形天候晴、日間自然光線、
    柏油路面乾燥、無缺陷、視距良好，有上開道路交通事故調
    查報告表及照片可稽，客觀上並無被告及告訴人不能注意之
    情形，詎其等竟疏於注意，以致發生本件車禍，被告就本件
    車禍之發生顯有過失，應無疑義，依其情節應負「肇事主因
    」之責任。告訴人亦與有過失，應負「肇事次因」之責任。
    本件車禍肇事責任經檢察官送臺灣省臺南區車輛行車事故鑑
    定委員會鑑定結果亦同本院之認定，即認為：「甲○○駕駛
    小客車，未依規定左轉，未讓直行車先行，為肇事主因。乙
    ○○駕駛普通重型機車，未注意車前狀況，肇事次因。」，
    有該會94年11月16日鑑定意見書1份附卷可稽。被告之過失
    行為與告訴人乙○○受有上開傷害間，並有相當因果關係。
    事證明確，被告之過失犯行洵堪認定。
三、核被告甲○○所為，係犯刑法第284條第1項前段之過失傷害
    罪。原審適用刑法第284條第1項前段、第41條第1項前段，
    罰金罰鍰提高標準條例第1條前段、第2條之規定，並審酌被
    告之品行、生活狀況、智識程度為專科畢業、其過失情節較
    重、告訴人亦與有過失、告訴人受傷之情況、被告於事後尚
    未與告訴人成立民事和解、其事後坦承犯行、態度良好等一
    切情狀，爰量處有期徒刑參月，並諭知如易科罰金以參佰元
    折算壹日之標準，以示懲儆。本院經核其認事用法，均無不
    當，量刑亦稱妥適。被告上訴意旨，認原審量刑過重云云，
    為無理由，應予駁回。
據上論結，應依刑事訴訟法第368條，判決如主文。
本案經檢察官李傳來到庭執行職務。
中    華    民    國    95    年    3    月    22     日
                  刑事第五庭  審判長法  官 楊明章
                                    法  官 楊子莊
                                    法  官 顏基典
以上正本證明與原本無異。
不得上訴。
                                    書記官 呂嘉文
中    華    民    國    95    年    3    月    22     日
【附錄】本判決論罪科刑法條：
 中華民國刑法第284條
 因過失傷害人者，處6月以下有期徒刑、拘役或500元以下罰金
 ；致重傷者，處1年以下有期徒刑、拘役或500元以下罰金。
 從事業務之人，因業務上之過失傷害人者，處1年以下有期徒刑
 、拘役或1000元以下罰金，致重傷者，處3年以下有期徒刑、拘
役或2000元以下罰金。


司法院資訊處製作；財團法人民間司法改革基金會備份。
